

CONTACT

www.pablonudel.com

pablonudel@gmail.com

+33 6 70 64 48 25

Toulouse, France

in pablonudel

pablonudel 🌎

LANGUES

Espagnol Français Anglais

LOGICIELS

Visual Studio Code Adobe Photoshop Adobe Illustrator Adobe AfterEffects Adobe XD Blender

COMPÉTENCES

Html 5
Css 3 & Sass
Tailwind
Bootstrap
Javascript
ReactJS
ThreeJS
NextJS
NodeJS
ExpressJS
MongoDB
Wordpress

SQL

Git / GitHub

PABLO NUDEL

DÉVELOPPEUR FRONT-END

Je possède une vaste expérience dans plusieurs disciplines créatives, notamment la Direction Artistique, l'Illustration, les Motion Graphics, l'Animation 2D, le Design Graphique et le Design Web, ainsi que dans la gestion des clients et la direction globale de projets. Actuellement, je me consacre au développement front-end tout en continuant d'approfondir mes connaissances dans ce domaine.

EXPÉRIENCE PROFESSIONNELLE

03/2022 - 06/2023 Web Builder & Design Project Associate

@ Luxury Presence (États-Unis)

En tant que Web Builder, j'ai conçu des sites web pour des agents immobiliers et des agences immobilières de luxe. Cela comprenait la mise en œuvre, la configuration et l'optimisation d'actifs et de composants personnalisés. En tant que Design Project Associate, j'ai effectué des contrôles qualité, des améliorations CSS, du suivi, des retours et des validations dans les étapes précédant le lancement du site.

2007 - 03/2022 Freelance Directeur Artistique, Illustrateur, Motion Designer et Animateur 2D

Pendant plusieurs années, j'ai géré et développé des projets complets pour des clients particuliers auxquels j'ai apporté mon expertise dans divers domaines du design et des arts visuels. En qualité de consultant, j'ai également intégré et accompagné plusieurs équipes dans des studios de production audiovisuelle, notamment : Turner

International Argentina, Gazz, StoryStudio, Mandinga, Candela Creative Group and Gato.

Clients: MTV, Coca-Cola, TCM Channel, Citi Bank, Personal.

09/2004 - 04/2007 Chef de Projet du Département Multimédia

@ IMC Comunicación (Argentine)

J'ai réalisé divers projets multimédias, des landing pages, des micro sites et des présentations de produits. J'ai collaboré à la gestion de projet et

à la coordination d'équipe.

Clients: Microsoft, Nokia, Pirelli, PwC.

06/2002 - 03/2004 Graphiste

@ GR Group (Argentine)

Image de marque, identité d'entreprise, éditorial,

conception multimédia.

FORMATION ACADÉMIQUE

2001 - 2007 Graphisme

@ Université de Buenos Aires Non terminé (achevé à 90 %)

COURS ET CERTIFICATIONS

09/2021 - 11/2022 Développement Full Stack

@ Coderhouse

HTML, CSS, Git, GitHub, Boostrap, Sass, SEO, Javascript, React, Node.Js, Express, API RESTFul, Websockets, MongoDB, SQL,

Testing, GraphQL